---
title: "Cómo hacer presentaciones asombrosas con {xaringan}"
subtitle: RLadies Monterrey, México
author: "Semiramis Castro"
date: "01 agosto 2020"
output:
  xaringan::moon_reader:
    css: ["default", "rladies", "rladies-fonts"]
    nature:
      highlightStyle: github
      highlightLines: true
      countIncrementalSlides: true
---

# Notas importantes antes de empezar

**!!!!** No olviden revisar el **código de conducta**. Este es un ambiente seguro y NO es tolerada ninguna forma de acoso.

https://github.com/rladies/starter-kit/wiki/Code-of-Conduct#spanish

--

El código y todos los materiales estarán disponibles en GitHub: https://github.com/semiramisCJ/taller_xaringan_RLadiesMty2020 

A lo largo de la presentación voy a presentar **una** forma de hacer las cosas; al final de las diapositivas (en los apéndices) están **otras** maneras de hacer lo mismo, así que las puedes checar si tienes curiosidad de experimentar o si quieres probar para elegir qué manera te gusta más usar.

---
background-image: url(https://upload.wikimedia.org/wikipedia/commons/b/be/Sharingan_triple.svg)

## ¡Sí!, "sharingan" (xaringan), ¡como en Naruto!


Imagen tomada de: [Wikimedia Commons](https://commons.wikimedia.org/wiki/File:Sharingan_triple.svg)

---
# Antes de empezar necesitamos instalar lo necesario:
- R (versión 3.6.2 o superior) https://cran.r-project.org/

- Rstudio https://www.rstudio.com/products/rstudio/

- Instalar los paquetes **xaringan** y **pagedown** y sus dependencias
```{r eval=FALSE, tidy=FALSE}
install.packages(c("pagedown", "xaringan"), dependencies = TRUE)
```

- Uno o más navegadores (de preferencia Chrome o Chromium si quieres exportar a PDF)
---
# Breve guía de RStudio
Menús
Páneles
Viewer

---
# Ahora, creamos un projecto para nuestras diapositivas
.pull-left[Opción 1: 

`File -> New File -> RMardown`
]

.pull-right[ Opción 2:

`New File icon -> RMardown`
]
---
class: inverse, center, middle
# Paso 1: Ya dentro del proyecto, crear el esqueleto de nuestra presentación
---
# Breve introducción a RMarkdown


(Más adelante veremos el cómo insertar cosas)
---
# Editamos el template genérico de RMarkdown para configurar todo

```{yaml eval=FALSE}
title: "Cómo hacer presentaciones asombrosas con {xaringan}"
subtitle: RLadies Monterrey, México
author: "Semiramis Castro"
date: "01 agosto 2020"
*output:
*  xaringan::moon_reader:
    css: ["default", "rladies", "rladies-fonts"]
    nature:
      highlightStyle: github
      highlightLines: true
      countIncrementalSlides: true
```

---
# Elegimos el tema
Para consultar los temas que hay disponibles pueden visitar: https://github.com/yihui/xaringan/wiki/Themes

O también los pueden enlistar desde R
```{r}
names(xaringan:::list_css())
```
Para saber cómo crear el suyo consulten: `?xaringan::moon_reader`
---
# Configuración 
En este caso, yo uso el tema de RLadies, pero pueden experimentar con los que quieran
```{yaml eval=FALSE}
title: "Cómo hacer presentaciones asombrosas con {xaringan}"
subtitle: RLadies Monterrey, México
author: "Semiramis Castro"
date: "01 agosto 2020"
output:
  xaringan::moon_reader:
*    css: ["default", "rladies", "rladies-fonts"]
    nature:
      highlightStyle: github
      highlightLines: true
      countIncrementalSlides: true
```

---
class: inverse, center, middle
# Paso 2: Compilamos el archivo .Rmd (knit)
---
# Haz click en el botón `Knit`
Si no hay problemas, nos debe aparecer un mensaje en la consola que diga algo como `Output created: presentacion_taller_xaringan.html`

---
class: inverse, center, middle
# Paso 3: Visualizar nuestras diapositivas
---
# ¡Veamos qué tal!
Podemos abrir el archivo HTML con nuestro navegador favorito, o aprovechar nuestra configuración del `Infinite Moon Reader` y ver el progreso en la pestaña `Viewer` de RStudio

[imagen]


Nota: Si no puedes ver las diapositivas desde RStudio, intenta con las opciones de los apéndices, y si no, ve a https://github.com/yihui/xaringan/issues/2

---
class: inverse, center, middle
# Paso 4: ¡Ahora sí, a editar el RMardown!
---
# Texto + Rmarkdown + emojis de fontawesome 
https://fontawesome.com/

---
# Cómo poner links
Vamos a usar de texto de ejemplo:
Diapositivas creadas con [**xaringan**](https://github.com/yihui/xaringan).

- Podemos simplemente poner el enlace al lado del texto
```{r eval=FALSE}
Diapositivas creadas con **xaringan** https://github.com/yihui/xaringan
```

- Sintaxis RMarkdown
```{r eval=FALSE}
Diapositivas creadas con [**xaringan**](https://github.com/yihui/xaringan).
```


- Estilo HTML
```{r eval=FALSE}
Diapositivas creadas con 
<a href="https://github.com/yihui/xaringan">
  <i class="fa fa-link fa-fw"></i> xaringan</a>
```


---
# Cómo insertar código
- Ctrl + Alt + I 


- `Insert -> R` (o el lenguaje que elijan)



---
# Cómo poner imágenes (locales)
Primero que nada, creamos una carpeta dedicada a las imágenes dentro de la carpeta de nuestro proyecto: ¡Hurra por los proyectos! No nos peleamos con las rutas!

---
# Cómo poner imágenes (de internet)


---
# Cómo dividir a la mitad las diapositivas


---
# Cómo exportar las diapositivas a PDF
Usamos el paquete **pagedown**, que requiere al navegador Chrome / Chromium instalado

Ponemos cualquiera de los dos comandos de abajo **en la consola**

Opción 1: A partir del archivo Rmd 
```{r eval=FALSE}
pagedown::chrome_print("presentacion_taller_xaringan.Rmd")
```

Opción 2: A partir del archivo HTML
```{r eval=FALSE}
pagedown::chrome_print("presentacion_taller_xaringan.html")
```

---
class: inverse, center, middle
# ¡Y listo!
## Ya tienes tu primera presentación desde R

---
## Links útiles (en español)
- RMarkdown: https://rstudio.com/wp-content/uploads/2015/03/rmarkdown-spanish.pdf
- Compendio de recursos en español por RLadies CDMX: https://github.com/rladies/recursos_en_espanol


## Links útiles (en inglés)
- RStudio: https://github.com/rstudio/cheatsheets/raw/master/rstudio-ide.pdf
- RMarkdown: https://github.com/rstudio/cheatsheets/raw/master/rmarkdown-2.0.pdf
- RMarkdown reference: https://www.rstudio.com/wp-content/uploads/2015/03/rmarkdown-reference.pdf

---
class: center, middle
# Apéndices (otras formas de hacer lo mismo)
---
class: inverse, center, middle
# Paso 1: Ya dentro del proyecto, crear el esqueleto de nuestra presentación
---
# Opción 2: A partir del template del autor desde el menú con 

- `File -> New File -> R Markdown -> From Template -> Ninja Presentation`

---
# Opción 3: Usar como template el archivo de otra persona (archivo .Rmd)
- Muchas diapositivas están disponibles en GitHub (¡por ejemplo estas diapositivas!) https://github.com/semiramisCJ/taller_xaringan_RLadiesMty2020

- El tutorial de Allison Hill https://alison.rbind.io/post/2017-12-18-r-ladies-presentation-ninja/

- ¡Tus presentaciones anteriores! (cuando las tengas :D )

---
class: inverse, center, middle
# Paso 3: Visualizar nuestras diapositivas
---

# Visualizando desde R
- Opción 2: Ejecutar el add-on desde la pestaña Tools de RStudio

`Tools -> Addins -> Browse Addins -> xaringan Infinite Moon Reader -> Execute`


- Opción 3: Escribir en la consola, teniendo nuestro .Rmd abierto en ese momento
```{r eval=FALSE}
xaringan::inf_mr()
```
---
class: inverse, center, middle
Diapositivas creadas con el paquete de R [**xaringan**](https://github.com/yihui/xaringan).
